# 求助请教陈版主，关于著作权认定的账务处理

提问人：Black ！！ 时间：2022-01-14 00:12:27
请问一家公司目前有相关的创作部门，公司人员进行文学创作后著作权登记为该公司，请问是否该确认为无形资产？相关价值如何确定？应该参考研发相关准则处理吗？如果公司并没有相关的研发项目立项，目前的人工费全部采取费用化处理是否合理呢？

回答人：chenyiwei
这种情况属于自创的知识产权。实务中一般都是费用化处理，并不会直接在版权方自身报表中确认为无形资产。日后如果该版权方的股权被其他企业非同一控制下收购，则该版权才会在收购方合并报表层面作为无形资产确认；如果日后版权方以该版权作价出资的，则可以在被投资企业报表中体现为无形资产。